<word>
  <form>niyalonadko</form>
  <seq>
	<morph wordType="180">
	  <shortName>ni- (1SgSubj): ni</shortName>
	  <inflMsa slot="180" slotAbbr="Subject" />
	</morph>
	<stem syncat="810" syncatAbbr="huh?" inflClass="99" inflClassAbbr="I" requiresInfl="+">
	  <morph wordType="root">
		<shortName>yalo (mat): yalo</shortName>
		<stemMsa cat="81" catAbbr="n" inflClass="99" inflClassAbbr="I" requiresInfl="+" />
	  </morph>
	</stem>
	<stem syncat="152" syncatAbbr="intrans" inflClass="177" inflClassAbbr="1" requiresInfl="+">
	  <morph wordType="root">
		<shortName>nad (to.sleep): nadra</shortName>
		<stemMsa cat="152" catAbbr="intrans" inflClass="177" inflClassAbbr="1" requiresInfl="+" />
	  </morph>
	</stem>
	<morph wordType="166">
	  <shortName>-ko (Past): bi</shortName>
	  <inflClasses>
		<inflClass hvo="178" abbr="2" />
	  </inflClasses>
	  <inflMsa slot="166" slotAbbr="Tense" />
	</morph>
  </seq>
  <seq>
	<morph wordType="180">
	  <shortName>ni- (1SgSubj): ni</shortName>
	  <inflMsa slot="180" slotAbbr="Subject" />
	</morph>
	<stem syncat="81" syncatAbbr="n" inflClass="99" inflClassAbbr="I" requiresInfl="+">
	  <morph wordType="root">
		<shortName>yalo (mat): yalo</shortName>
		<stemMsa cat="81" catAbbr="n" inflClass="99" inflClassAbbr="I" requiresInfl="+" />
	  </morph>
	</stem>
	<stem syncat="1520" syncatAbbr="huh?" inflClass="177" inflClassAbbr="1" requiresInfl="+">
	  <morph wordType="root">
		<shortName>nad (to.sleep): nadra</shortName>
		<stemMsa cat="152" catAbbr="intrans" inflClass="177" inflClassAbbr="1" requiresInfl="+" />
	  </morph>
	</stem>
	<morph wordType="166">
	  <shortName>-ko (Past): bi</shortName>
	  <inflClasses>
		<inflClass hvo="178" abbr="2" />
	  </inflClasses>
	  <inflMsa slot="166" slotAbbr="Tense" />
	</morph>
  </seq>
</word>